臺灣彰化地方法院民事判決
110年度訴字第536號
原      告  華南商業銀行股份有限公司

法定代理人  張振芳  
訴訟代理人  林美良  
被      告  連鴻服裝開發有限公司

兼法定代理  
人          謝惠慈  
被      告  何建利  
上列當事人間請求清償借款事件，本院於民國110年7月16日言詞
辯論終結，判決如下：
    主  文
被告應連帶給付原告新臺幣參佰參拾參萬元，及如附表所示之利
息及違約金。
訴訟費用由被告等連帶負擔。
事  實  及  理  由
壹、原告起訴主張：
  被告連鴻服裝開發有限公司(下稱連鴻公司)於民國(下同)100
    年10月04日邀同被告謝惠慈、何建利為連帶保證人簽立授信
    契約書向原告辦理授信，約定以新台幣(下同)伍佰萬元整為
    限，連帶保證人應對原告負連帶清償責任，嗣被告連鴻公司
    於民國109年03月20日向原告借款3,520,000元，為此兩造並
    書立授信動撥申請書兼借款憑證及增補契約書暨申請書借款
    ，約定期限、利息、違約金如附表所示。詎被告連鴻服裝開
    發有限公司於民國109年07月01日起辦理停業至今未復業，
    積欠本行債務333萬元，借款本金業於民國110年3月19日到
    期，屢經通知及催告仍未依約還款，依授信契約書第七條期
    限利益喪失條款㈠第⑴項約定，立約人即喪失期限利益，視為
    全部到期，截至目前尚積欠原告本金333萬元及利息、違約
    金。又被告謝惠慈、何建利等為系爭借款連帶保證人，該借
    款債務既經視同全部到期，渠等依法應負連帶清償責任。爰
    依消費借貸契約請求權及連帶保證契約請求權請求被告等負
    連帶清償之責任等語。
　並聲明：　　　
　　㈠被告應連帶給付原告新台幣333萬元整及自民國110年02月 
      20日起至清償日止，按年率百分之2.83411計付利息，逾
      期在六個月以内部分，按上開約定利率百分之十，逾期超
      過六個月部份，按上開約定利率百分之二十計付違約金
　　㈡訴訟費用由被告等連帶負擔。
貳、被告連鴻服裝開發有限公司及兼法定代理人謝惠慈則以：
　  伊公司確係有借這筆錢，尚未清償金額為333萬元等語。並
    聲明同意原告之請求。
參、被告何建利亦以：被告連鴻服裝開發有限公司確實有借用這
    筆錢，之前生意正常時，皆有正常還款，但從去年因武漢肺
    炎，生意今年幾乎歸零，經與原告協商，希望延期，但原告
    不同意，則望原告可以退讓和解等語。並聲明：同意原告之
    請求。
肆、按當事人於言詞辯論時為訴訟標的之認諾者，應本於其認諾
    為該當事人敗訴之判決，民事訴訟法第384條定有明文。被
    告連鴻公司、謝惠慈、何建利既於本院言詞辯論時對原告所
    主張之訴訟標的為認諾（見本院卷第87頁至第88頁），則本
    院即應逕為被告連鴻公司、謝惠慈、何建利敗訴之判決，故
    原告依消費借貸、連帶保證之法律關係，請求被告連鴻公司
    、謝惠慈、何建利連帶給付如主文第一項所示之金額、利息
    及違約金，為有理由，應予准許。　　　
五、訴訟費用負擔之依據：民事訴訟法第85條第2項。　　
中　　華　　民　　國　　110 　年　　7 　　月　　30　　日
                  民事第四庭    法　官　洪志賢
附表：
編號 原借款本金(新台幣) 目前借款餘額(新台幣) 借款日 到期日 利息計算期間 約定利率 違約金計算期間及利率         逾期六個月以內按原利率百分之十 逾期六個月以上按原利率百分之二十 1 3,168,000元 2,997,000元 109年3月20日 110年3月19日 自110年2月20日起至清償日止 2.83411％ 自110年3月20日起至110年9月19日止 自110年9月20日起至清償日止 2 352,000元 333,000元 109年3月20日 110年3月19日 自110年2月20日起至清償日止 2.83411％ 自110年3月20日起至110年9月19日止 自110年9月20日起至清償日止 合計 3,520,000元 3,330,000元       
以上正本係照原本作成。
如對判決上訴，應於判決送達後20日內向本院提出上訴狀。如委
任律師提起上訴者，應一併繳納上訴審裁判費。
中　　華　　民　　國　　110 　年　　7 　　月　　30　　日
                                 書記官  林嘉賢